【裁判字號】    92,交抗,862
【裁判日期】    921031
【裁判案由】    聲明異議
【裁判全文】
臺灣高等法院臺中分院刑事裁定                    九十二年度交抗字第八六二號
    抗  告  人
    即受處分人  甲○○
右抗告人，因違反道路交通管理處罰條例案件，不服臺灣南投地方法院中華民國九十
二年九月二十五日裁定（九十二年交聲字第一三四號）提起抗告，本院裁定如左：
    主      文
抗告駁回。
    理      由
一、聲明異議及抗告意旨略以：抗告人即受處分人甲○○，於民國九十二年六月九日
    上午六時三十四分，駕駛車牌號碼三Ｖ─○二一五號自小客車，因行經國道三號
    公路南下二一四公里路段，經警攔下，指稱受處分人超速，而被舉發，致遭交通
    部公路總局臺中區監理所（下稱原處分機關）以九十二年八月十五日監違字第裁
    六○─Ｚ00000000號裁決書裁處新臺幣三千元，並記違規點數一點。然
    當天明明警員人車停躲在國道三號公路南下二一四點六公里處，卻倒填違規地點
    為二一四公里處，又當天受處分人行駛於第二車道，在受處分人右線車道有一部
    大貨車行駛中，另有三、四部自用小客車行駛於第二、三號車道，受處分人如何
    能超速？質問是否前車超速而警員欲嫁禍於伊？抑或雷達測速儀出問題？此外，
    警員並無請伊檢視雷達測速儀所顯示之數據，請警員提出超速測速數據及照片，
    因認原裁罰顯有不當，請求撤銷原處分，並提起本件抗告云云。
二、按汽車行駛高速公路，應依速限標誌指示，高速公路交通管制規則第五條第一項
    前段定有明文；又汽車行駛於高速公路，而不遵管制之規定者，處汽車駕駛人新
    臺幣三千元以上六千元以下罰鍰，道路交通管理處罰條例第三十三條第一項定有
    明文；再汽車駕駛人，駕駛汽車違反道路交通管理處罰條例第三十三條規定者，
    除應依該條所規定之罰鍰處罰外，並予記違規點數一點，道路交通管理處罰條例
    第六十三條第一項第一款，亦定有明文。
三、本院經查，抗告人甲○○固坦承伊於右揭時地駕車經警攔停之事實，惟否認有超
    速之違規行為，並先後辯稱：當天伊開車過了停警車的地方很久，警員才跟過來
    ，遭警攔停後，警員向伊拿行照、駕照後就開罰單，當天警車是躲在國道三號公
    路二一四點六公里凹處（即避車彎內），但罰單開伊違規的地點卻記載為二一四
    公里處，與事實有所出入，伊是慢慢開車，並未超速云云。惟查，抗告人駕駛前
    開自用小客車行經右揭時地時，經警以測速雷達測得該車行速為每小時一三○公
    里（限速一一○公里）之違規事實，業據證人即舉發員警王湘玲、王獻堂於原審
    調查時結證屬實，並有內政部警政署國道公路警察局第七警察隊九十二年七月二
    十四日公警國七交訴字第○九二○○○一四一二號函及該局舉發違反道路交通管
    理事件通知單各一紙附卷可稽，事證甚為明確。又違規地點之記載，一般以記載
    整數之里程數居多，舉發本件違規當時，警車係停於國道三號公路上之公務避車
    彎內，因避車彎有一定範圍，且該處亦豎立有二一四公里之里程牌，警方乃據此
    記載違規地點為二一四公里處，而當天雷達測速儀設定為時速一百二十二公里，
    因違規車輛時速達一百三十公里，故遭雷達測速儀鎖定，雷達測速儀一次只能鎖
    定一部違規車輛，當天確有雷達測速超速之數據，但是雷達測速儀並未設有列印
    功能，無法列印出來等情，亦據證人王湘玲王獻堂於原審調查時結證在卷，且舉
    發員警當時使用之雷達測速儀，係經經濟部標準檢驗局檢定合格乙節，有經濟部
    標準檢驗局Ｍ0000000號雷達測速儀檢定合格證書影本一紙附卷可憑，自
    無誤測之可能。是本件違規地點記載二一四公里處之整數里程數及雷達測速儀並
    未設有列印功能，既屬常態，而非特殊狀況，自不能以無測速照片為由，遽認舉
    發員警所述不實，足見抗告人於右揭時地，確有駕駛上開自用小客車，以時速一
    百三十公里超速行駛之違規事實無訛，此不因舉發警員以里程之整數記載違規地
    點，或以里程數之小數點下一位記載違規地點而有異，舉發員警自無記載不實可
    言，堪認本件執勤之舉發員警依法執行職務之舉發行為並無不當，此外，復查無
    任何證據足資證明舉發員警有何捏造事實違法取締情事，抗告人前開所辯，尚難
    採信，從而，原處分機關依前揭道路交通管理處罰條例第三十三條第一項、第六
    十三條第一項第一款規定，從輕以法定最低罰額逕行裁處受處分人罰鍰新臺幣三
    千元，並記違規點數一點，核無違誤，原審遂認『本件異議為無理由，應予駁回
    』，經核尚無不合，抗告人提起抗告，並未提出客觀之補強證據以供法院調查，
    猶執陳詞指摘原裁定不當，自為無理由，其抗告應予駁回。
據上論斷，應依道路交通案件處理辦法第二十六條，刑事訴訟法第四百十二條，裁定
如主文。
中      華      民      國      九十二     年     十      月   三十一   日
                                  臺灣高等法院臺中分院刑事第二庭
                                        審判長法  官  羅  禮  政
                                              法  官  吳  重  政
                                              法  官  蔡  聰  明
右正本證明與原本無異。
不得抗告。
                                              書記官  郭  振  祥
中      華      民      國      九十二     年    十一     月     三     日
                                                                        Ｉ


司法院資訊處製作；財團法人民間司法改革基金會備份。
